臺灣臺中地方法院民事裁定
110年度訴字第2706號
原      告  莊榮兆  
被      告  廖純卿
上列當事人間請求損害賠償等事件，原告對於本院110年度訴字
第687號事件為訴之追加，本院裁定如下：
    主    文
原告追加之訴駁回。
訴訟費用由原告負擔。
    理    由
一、按原告之訴，起訴不合程式或不備其他要件者，法院應以裁
    定駁回之；按訴狀送達後，原告不得將原訴變更或追加他訴
    ，除有民事訴訟法第255條第1項第2款至第6款所列之情形外
    ，非經他造同意，不得為之。民事訴訟法第249條第1項第6
    款、第255條定有明文。所謂請求之基礎事實同一，係指變
    更或追加之訴與原訴之主要爭點有共同性，各請求利益之主
    張在社會生活上可認為同一或關聯，而就原請求之訴訟及證
    據資料，於審理繼續進行在相當程度範圍內具有同一性或一
    體性，得期待於後請求之審理予以利用，俾先後兩請求在同
    一程序得加以解決，避免重複審理，進而為統一解決紛爭者
    ，自屬之(最高法院91年度台抗字第552號裁定意旨參照)。
二、原告追加意旨略以：本院110年度訴字第687號（下稱原訴）
    損害賠償等事件係由被告即本院民事庭廖純卿法官所承辦，
    被告認為原告聲請調閱高雄及臺中高分院卷證沒有必要，而
    無須調卷，將臺中地院判無罪與高雄案混為一談，不給詰問
    蘇文俊，錯失調查真相之機會，又不保全廖國俊律師答辯狀
    為證，有圖利偏頗之行為等語。為此，爰於110年10月13日
    具狀追加原訴承審法官廖純卿為被告等語。
三、經查：原告以被告於原訴審理時不保全及調卷，有圖利、偏
    頗之情，而追加其為被告。惟原告就原訴係主張蘇恆隆、蘇
    文俊、張格瑋、魏千瀚有偽證之行為，致原告及原訴原告黃
    嘉銘等人受有損害，另廖國俊、王思穎因有未執行律師基本
    義務等情，據以為其請求權基礎之原因事實。然被告即原訴
    承辦法官廖純卿係執行審判職務之公務員，依法受命承審原
    訴，就該訴訟之指揮及調查等處理及曉諭，與原告就原訴起
    訴之原因事實間，均無相涉。又原告追加之訴與原訴係不同
    之當事人，並基於個別獨立之事實，足見原訴及追加之訴之
    請求權基礎事實並非同一。再者，原訴之被告蘇恆隆、蘇文
    俊、廖國俊、王思穎、張格瑋、魏千瀚，與本件追加被告間
    ，並非依法律之規定必須一同起訴或一同被訴，亦非其等間
    訴訟標的必須合一確定，則原訴與追加之訴之基礎事實既非
    同一，所應調查之證據及訴訟資料不同，證據資料亦不具同
    一性或一體性，無從於訴訟程序中一併利用，是原告任意追
    加承辦法官廖純卿為被告，亦顯難認有民事訴訟法第255條
    第1項第2款至第6款所列各款情形，揆之前揭規定及說明，
    本件原告所為追加承辦法官廖純卿為共同被告之訴即非合法
    ，應認原告追加之訴不備其他要件且無從補正，應由本院以
    裁定駁回之。
四、依民事訴訟法第249條第1項第6款，第95條，第78條裁定如
    主文。
中　　華　　民　　國　　110 　年　　10　　月　　21　　日
                  民事第四庭          法  官　蔡家瑜
以上正本係照原本作成。　　　　　　　　　
如不服本裁定應於送達後10日內向本院提出抗告狀，並繳納抗告
費新臺幣1000元。
中　　華　　民　　國　　110 　年　　10　　月　　21　　日
                                      書記官  蔡秀貞